【裁判字號】    95,重上更(二),73
【裁判日期】    970501
【裁判案由】    毒品危害防制條例
【裁判全文】
臺灣高等法院臺中分院刑事判決    95年度重上更(二)字第73號
上  訴  人  臺灣彰化地方法院檢察署檢察官
被      告  丙○○
                    巷一六號
選任辯護人  陳世煌律師
            黃俊昇律師
            張居德律師
右上訴人因被告違反毒品危害防制條例案件，不服臺灣彰化地方
法院八十八年度訴字第六三號中華民國八十八年十二月二十二日
第一審判決（起訴案號：臺灣彰化地方法院檢察署八十七年度偵
字第一一三三九號，併辦案號：台灣雲林地方法院檢察署八十八
年度偵字第一○八九號），提起上訴，判決後，由最高法院第二
次發回，本院判決如下：
        主  文
原判決撤銷。
丙○○共同意圖販賣而持有第一級毒品，處有期徒刑拾年陸月，
第一級毒品海洛因拾包 (含包裝袋，合計淨重貳拾點捌公克，
包裝重肆點貳玖公克 )、陸包（含包裝袋，合計淨重玖拾陸點
壹公克，包裝重柒點陸玖公克）均沒收銷燬之，彈簧秤壹個、分
裝夾鏈袋大包均沒收；又連續販賣第二級毒品，處有期徒刑捌
年，扣案之第二級毒品甲基安非他命陸包（含包裝袋，合計淨重
壹仟陸佰陸拾陸點壹貳公克）均沒收銷燬之，販賣第二級毒品所
得之新台幣參拾柒萬伍仟元沒收，如全部或一部不能沒收時，以
其財產抵償之，彈簧秤壹個及分裝夾鏈袋參大包均沒收。應執行
有期徒刑拾伍年，第一級毒品海洛因拾包 (含包裝袋，合計淨重
貳拾點捌公克，包裝重肆點貳玖公克 )、陸包（含包裝袋，合
計淨重玖拾陸點壹公克，包裝重柒點陸玖公克）、第二級毒品
甲基安非他命陸包（含包裝袋，合計淨重壹仟陸佰陸拾陸點壹貳
公克）均沒收銷燬之，販賣第二級毒品所得之新台幣參拾柒萬伍
仟元沒收，如全部或一部不能沒收時，以其財產抵償之，彈簧秤
壹個及分裝夾鏈袋參大包均沒收。
        事  實
一、丙○○（原名蔡道德）曾於民國（下同）八十三年間，因非
    法持有毒品罪，經本院判處有期徒刑四年六月確定，於八十
    五年七月十八日假釋出獄，至八十七年十二月二十六日縮刑
    期滿（不構成累犯），詎在上開假釋期間內，仍不知悔改，
    基於販賣第二級毒品甲基安非他命以營利之概括犯意，於八
    十七年十一、二月間許，陸續以不詳價格向不詳姓名者購入
    第二級毒品甲基安非他命若干數量之後，即連續於八十七年
    十二月三日晚上八時許、及同月五日晚上八時許、以及同月
    七日晚上八時許，均在彰化縣員林鎮○○街五十二號租住處
    ，分別將其中之甲基安非他命三包（毛重約一一二．八公克
    ）、五包（毛重約一八八公克）、七包（毛重約二六三．二
    公克），各以新台幣（下同）七萬五千元、十二萬五千元、
    十七萬五千元之價格賣給乙○○。又丙○○因施用第一級毒
    品海洛因所費不貲，竟於八十七年十二月七日晚上八時許，
    在上開彰化縣員林鎮○○街五十二號租住處，將其先前為供
    自己施用以不詳價格向不詳姓名者購入之第一級毒品海洛因
    ，基於販賣第一級毒品海洛因以營利之犯意，撥取其中十包
    （合計淨重二○．八三公克，包裝重四．二九公克）交給具
    共同犯罪犯意聯絡之乙○○，請乙○○到台中市代找買主販
    賣，惟乙○○迄未賣出仍在持有中。
二、嗣於八十七年十二月九日晚上十時許，乙○○（原審通緝中
    ）與丁○○（販賣第二級毒品之犯行，業經本院另案判處有
    期徒刑七年二月確定，上開購自丙○○之甲基安非他命亦經
    執行沒收銷燬）二人共同攜帶第二級毒品甲基安非他命九包
    到台中市○○路○段七之二二號之「富可汗汽車商務旅館」
    販賣甲基安非他命被警查獲，經警再到乙○○於台中市○○
    路二五號四樓之一之居所查扣第一級毒品海洛因十包（合計
    淨重二○．八三公克，包裝重四．二九公克）、及第二級毒
    品甲基安非他命十包，經乙○○供述上情，警方乃於八十七
    年十二月十日下午四時四十分許，到丙○○在彰化縣員林鎮
    ○○街五十二號之租住處執行搜索，再查扣丙○○所有之第
    一級毒品海洛因六包（合計淨重九六‧三一公克，包裝重七
    . 六九公克，查獲時之分裝照片見偵查卷第二五頁及本院卷
    一七五頁）、第二級毒品甲基安非他命六包（淨重一六六六
    ．一二公克，查獲時之分裝照片見偵查卷第二六、二七頁，
    送驗時併為二包）、及丙○○所有用供分裝上開毒品之彈簧
    秤一個、及分裝夾鏈袋三大包等物。
三、案經雲林縣警察局移送臺灣彰化地方法院檢察署檢察官偵查
    起訴。
        理  由
一、訊據被告丙○○坦承警員曾於八十七年十二月十日下午五時
    四十分許，在伊於彰化縣員林鎮○○街五十二號租住處，查
    獲上開第一、二級毒品，然矢口否認有何犯罪情事，亦否認
    曾經販賣或交付任何毒品給乙○○，於本院前審及本院辯稱
    ：伊於八十六年間，與蕭俊源在彰化縣員林鎮火車站前面合
    夥經營電動機具遊藝場，後有一位綽號「阿明」之不詳姓名
    男子到該遊藝場玩打電動機具積欠九十餘萬元未能償還，上
    開綽號「阿明」之男子乃於八十七年八、九月間交付第二級
    毒品甲基安非他命二包給伊作為質押擔保，並言明待其清償
    債務再行取回，伊才因此收受而持有「阿明」所交付之甲基
    安非他命，不意竟被警員查獲，伊實無販賣之意圖，另在伊
    之居所被警查扣之第一級毒品海洛因係伊購來供己吸食之毒
    品，亦無販賣之意，至於同被警員查扣之彈簧秤，其精密度
    難與電子秤相比，實係伊與蕭俊源所經營之電動機具遊藝場
    用來秤代幣（以便計算代幣數量）之物，另扣案之分裝夾鏈
    袋與計算機則係伊之女友田鳳林經營服飾店作為裝紐扣與計
    算之用，均與販賣毒品無關，此外，乙○○被查扣之海洛因
    純度與伊被查扣海洛因之純度相差近百分之五，應非來自同
    一源頭，包裝袋也不一樣，且乙○○被警查到甲基安非他命
    十九包均未賣出，依其供述係在八十七年十二月三日晚上八
    時在伊之上開居所購買三包，十二月五日晚上八時在同址購
    買五包，十二月七日晚上八時在同址購買七包，每次購買時
    間均在晚上八時，地點均在同處，此實非可能，且前二次所
    購買八包均未販賣，何必再買七包，況林進賢自八十七年十
    一月中旬即販賣毒品甲基安非他命，卻稱自十二月三日始向
    伊購買，所供殊非合於常情，應不足採信，另毒品均係賣斷
    ，林進賢稱伊託其販賣海洛因亦不足採，伊並無公訴人所指
    訴之犯行，應不為罪云云。
二、惟查：
  證人乙○○於其被訴違反毒品危害防制條例案件（即台灣台
    中地方法院八十八年度訴字第四四二號）警訊時，明確供述
    ：伊曾於八十七年十二月三日晚上八時許、及於同月五日晚
    上八時許、以及在同月七日晚上八時許，均在彰化縣員林鎮
    ○○街五十二號，分別以七萬五千元、十二萬五千元、及十
    七萬五千元之代價，向原名蔡道德（綽號為阿德）之被告分
    別購入第二級毒品安非他命三包（毛重約一一一二．八公克
    ）、五包（毛重約一八八公克）、七包（毛重約二六三．二
    公克），及於八十七年十二月七日晚上八時許，在上址受阿
    德 (即被告)之託，收受阿德交付之第一級毒品十包允為代
    找買主販賣等語（見八十七年度偵字第二七一五八號偵查卷
    宗第二、三頁）。證人乙○○業經通緝所在不明無法傳喚，
    其上開警訊中所述與其嗣後於偵查中所述相符（見同上偵查
    卷宗第十七、十八頁）。而其被查獲之上開毒品，確分別為
    第一級毒品海洛因（合計淨重二○．八三公克，包裝重四．
    二九公克）、及第二級毒品甲基安非他命，亦有法務部調查
    局鑑定通知書及憲兵司令部刑事鑑識中心鑑驗通知書各一紙
    在卷可稽（見同上偵查卷宗第三七、三八頁）。參以證人乙○○於警、偵訊為不利於被告之上開供述時，同時亦坦承自
    己犯罪，其中關於第一級毒品海洛因部分，證人乙○○尚未
    賣出，要無故陷己罪而誣攀被告之理。尤其被告於本院前審
    及本院訊問時，均推稱未見過乙○○，不認識乙○○（見本
    院更一卷 (一)第五九頁及本院九十七年三月六日筆錄），
    惟被告原名「蔡道德」，綽號「阿德」，係於八十三年五月
    十二日更名為丙○○（見警訊卷宗第十七頁），此亦係被告
    所是認之事實。若非乙○○與被告認識已久，證人乙○○豈
    會在八十七年十二月間警、偵訊時，仍可供稱被告之綽號為
    「阿德」，且供出被告租屋處所之地點？警員再依據其警訊
    所供述之地址，於八十七年十二月十日下午四時四十分許，
    到被告在彰化縣員林鎮○○街五十二號租住屋處執行搜索，
    並查扣第一級毒品海洛因六包（合計淨重九六‧三一公克，
    包裝重七. 六九公克）、第二級毒品安非他命六包（淨重一
    六六六．一二公克）、彈簧秤一個、及分裝夾鏈袋三大包等
    物（見警訊卷內之被告警訊筆錄及搜索扣押證明書），益證
    乙○○所供非虛。復經本院前審向法務部調查局函查結果，
    經該局調出原存庫乙○○扣案之海洛因與被告扣案之海洛因
    檢品，分別對該二檢品進行氰甲浣溶劑可溶性化合物之氣相
    層析質譜圖分析後，亦認：「二者在氣相層析質譜圖中，所
    呈現之個別成分如海洛因、單乙醯嗎啡、乙醯可待因、及六
    種未知名化合物，在種類成分上均具有相近比例之對應含量
    ，另外經調閱前述二案初檢鑑驗底稿發現乙○○扣案之海洛
    因純度為百分之四二．八七，丙○○扣案之海洛因純度為百
    分之四七．五七，兩者純度亦相近，綜合以上檢驗結果研判
    前述二者皆有可能屬同一來源之海洛因毒品」，有法務部調
    查局九十一年十一月二十一日調科壹字第○九一○○七五○
    七五○號函在卷足憑（見本院更一審卷 (一)第一六八、一
    六九頁）。據上足證乙○○上開警訊所述具有可信之特別情
    況，且為證明被告犯罪事實之存否所必要，依刑事訴訟法第
    一百五十九條之三第三款之規定，自有證據能力，得採酌。
    被告雖以其純度有約百分之五之不同，且兩處查獲海洛因之
    包裝袋不同，辯稱在乙○○處查扣之海洛因非伊所交付，法
    務部調查局上開函示內容不足採信。惟法務部調查局上開函
    示內容，非僅就其純度為研判，並尚有就上開二檢品進行氰
    甲浣溶劑可溶性化合物之氣相層析質譜圖分析，才獲致上開
    結論，且為賺取差價，販毒者大都將所購入之海洛因添加葡
    萄糖粉或其其物品後再賣出，海洛因在添加葡萄糖粉等物後
    ，客觀上亦不可能攪拌至每一小包純度均相同。又在乙○○
    居所查扣之十包海洛因及在被告租住處查扣之六包海洛因之
    包裝袋雖僅7.0X11.5cm規格一包相符，然包裝袋係容易取得
    之物，況兩處查獲之海洛因數量有異，且於被告租住處查獲
    之六包海洛因之包裝袋規格彼此即不相同 (見法務部調查局
    九十七年四月十日調科壹字第09700127730號函覆照片上標
    載之規格 )，自難以兩處查扣海洛因之純度有少許差異及包
    裝袋僅一個相符，遽認張晉賢居處查扣之十包海洛因非被告
    交付，被告依據上開海洛因純度之少許差異及包裝袋不同，
    辯稱法務部調查局上開覆文意見及乙○○之供述均非可信，
    尚無可採。
  又本案被告於上開時、地為警查獲之第二級毒品甲基安非他
    命六包，淨重高達一六六六．一二公克。被告於本院前審雖
    辯稱此係綽號「阿明」之男子到伊經營之遊藝場玩打電動機
    具積欠九十餘萬元未能償還所質押之物，而證人蕭俊源亦附
    會其詞。惟被告在警訊供述「阿明」之聯絡電話為0000
    000000號（見警訊卷第四頁），但上開電話之承租人
    係尤太山，尤太山於本院更一審證述不認識被告，被告於本
    院更一審訊問亦供稱不認識尤太山，尤太山並非「阿明」。
    況依據被告之供述，綽號「阿明」之男子如有玩打電動機具
    一、二個月，積欠九十餘萬元未能償還之情事，被告與蕭俊
    源均為債權人，豈有不立即查明其姓名、身分，而任令其欠
    債之理。再如上開大量第二級毒品甲基安非他命係「阿明」
    所有，且有被告所稱之質押行為致令被告無端受累，衡情被
    告應會盡其所知供述「阿明」之相關資料以供查證俾洗冤屈
    ，詎被告與蕭俊源二人均推稱不知「阿明」之真正身分及相
    關資料，被告與證人蕭俊源之上開供證，顯悖常情，尚難採
    信。酌以被告於原審供述「阿明」交付甲基安非他命之時，
    證人蕭俊源有在現場，惟證人蕭俊源於本院更一審訊問時，
    卻供證其不在場，另被告於本院更一審訊問時，所供：「阿
    明」積欠九十餘萬元大約是在一、二個月之期間內所欠，「
    阿明」交付安非他命之後隔一天，伊才打電話將此事告知蕭
    俊源等語，亦與證人蕭俊源於本院更一審訊問時證述：「所
    欠的款項是半個月內欠款的」、「我是在店內要結帳時，丙○○有告訴我．．．．．．，所以用這些安非他命作為抵押
    」等語不符（見本院更一審卷一第六○至六二頁）。被告此
    部分所辯，亦難採信。
  再本案被告於前開時、地，被警查獲之彈簧秤一個、及分裝
    夾鏈袋三大包等物，被告雖辯稱其中之彈簧秤一個，係電動
    機具遊藝場用來秤代幣（以便計算代幣數量）所用之物，另
    分裝夾鏈袋則係伊之女友田宸玲（即田鳳林）經營服飾店作
    為裝紐扣所用之物等語，惟如有上開用途，上開物品應係放
    在店內始合情理，豈會放在上開租屋處被警查獲。被告之上
    開辯詞與證人田宸玲之此部分證詞，亦難採信。而彈簧秤之
    精密度雖與電子秤有別，但彈簧秤具有相當準確之秤重功能
    ，扣案彈簧秤上亦有公克之刻度 (見本院審理時勘驗筆錄)
    ，自得供被告分裝、販賣毒品使用，被告辯稱扣案之彈簧秤
    無法勝任秤重分裝工作，同難採信。再由被告在其租住處被
    查獲之毒品數量不少，分裝需要大量之分裝袋以觀，扣案之
    分裝夾鏈袋三大包應係被告用以分裝上開毒品之物，亦可認
    定。至於證人乙○○供述其在八十七年十二月三日晚上八時
    在被告之上開租住處所購買三包甲基安非他命，十二月五日
    晚上八時在同址購買五包甲基安非他命，十二月七日晚上八
    時在同址購買七包甲基安非他命部分，被告雖以前開情詞辯
    稱其證詞不合常情。惟證人乙○○住居台中市，被告住居彰
    化縣員林鎮，乙○○要向被告購買毒品，事先與被告約定購
    買時間與地點，三次購買時間均約在晚上八時，地點亦均在
    被告租住處，並不悖常情。另因證人乙○○持有現金及當時
    毒品來源多寡等情形及被告取得持有甲基安非他命之時間與
    數量等因素，證人乙○○於五日內分三次向被告購買甲基安
    非他命，亦屬可能。又販賣毒品甲基安非他命者非僅被告一
    人，證人乙○○取得毒品甲基安非他命之管道當非被告一人
    ，縱證人乙○○於八十七年十一月中旬即開始販售甲基安非
    命 (見證人盧其才警訊所述)，與其於八十七年十二月三日
    始開始向被告購買甲基安非他命亦無相悖之處，被告以上情
    否認犯罪，亦非可採。
  末查，被告於八十七年十二月十日下午四時四十分許，在彰
    化縣員林鎮○○街五十二號租住處，為警查扣第一級毒品海
    洛因六包（合計淨重九六‧三一公克，包裝重七. 六九公克
    ）、第二級毒品甲基安非他命六包（淨重一六六六．一二公
    克）乙情，亦有法務部調查局鑑驗通知書二紙在卷（原審二
    三、六一頁）可憑。其中第二級毒品甲基安非他命之淨重多
    達一六六六．一二公克，苟欲供已施用，顯無需一次即購入
    上開鉅量，被告又備有分裝夾鏈袋三大包同被查獲，其購入
    之初即有賣出之意圖甚為明顯。另被告有施用第一級毒品海
    洛因之犯行，自有可能為供自己施用之目的而購入第一級毒
    品海洛因，惟依證人乙○○上開供述，被告確有於八十七年
    十二月七日晚上八時許，基於販賣第一級毒品海洛因以營利
    之犯意，將其所持有之第一級毒品海洛因撥取其中十包（合
    計淨重二○．八三公克，包裝重四．二九公克），交給具有
    共同犯罪犯意聯絡之乙○○，請林近賢到台中市代找買主賣
    出，堪認自該時起被告已更易單純持有第一級毒品海洛因之
    犯意為意圖販賣營利之犯意。被告雖辯稱毒品均係賣斷，乙○○稱託賣不實在，然乙○○既連續向被告購買甲基安非他
    命，與被告間自相當熟識，被告託其販賣扣案之十包海洛因
    毒品，亦符常情。雖被告購入上開毒品之價格不明，惟被告
    有非法持有毒品經本院判處有期徒刑四年六月之犯罪紀錄，
    顯知悉販賣第一、二級毒品之刑責極重，尤其在上開案發時
    間，被告仍在假釋期間，若非貪圖重利，豈會甘冒重刑及被
    撤銷假釋之風險，無償為上開行為之理，被告營利販賣之意
    圖，亦堪認定。綜上所述，本件事證明確，被告所辯顯係脫
    卸之詞，不足採信，其犯行應堪認定。又被告聲請傳訊證人
    乙○○，本院認本件待證事實已臻明瞭，且證人乙○○業經
    通緝，爰不再傳訊，併予敘明。
三、查海洛因、甲基安非他命分係屬毒品危害防制條例第二條第
    二項第一款、第二款所規定之第一、二級毒品。核被告意圖
    販賣販入扣案之第二級毒品甲基安非他命並先後三次販賣毒
    品甲基安非他命給乙○○施用，係犯毒品危害防制條例第四
    條第二項之販賣第二級毒品既遂罪，至其意圖販賣而持有第
    一級毒品海洛因部分，則係犯同條例第五條第一項之罪 (被
    告行為後毒品危害防制條例於九十二年七月九日修正公布，
    然本件適用之條文尚無比較問題，合併敘明 )。被告意圖販
    賣而持有第二級毒品甲基安非他命之低度犯行為販賣之高度
    犯行所吸收，不另論科，因此二部分有上開吸收關係，為實
    質上一罪，公訴人雖僅就被告意圖販賣而持有第二級毒品甲
    基安非他命之犯行起訴，被告販賣第二級毒品甲基安非他命
    之犯行為起訴效力所及，本院爰變更起訴法條審理，辯護人
    辯稱販賣第二級毒品甲基安非他命非起訴範圍，並無理由。
    又被告先後三次販賣第二級毒品甲基安非他命予乙○○ (雖
    證人丁○○於警訊時證述，伊自八十七年十一月中旬至同年
    十二月九日共替乙○○送貨十餘次等語，於本院證述：聽乙○○說東西是向阿德拿的等語 (此部分係傳聞證據，尚難憑
    採 )；另乙○○於偵查中檢察官訊問丁○○是否從八十七年
    十月中旬送安非他命給購買之人？答稱：我是向朋友調安非
    他命而丁○○替我拿給阿振等語。然販賣甲基安非他命者非
    僅被告一人如上述，乙○○於警訊之初陳述於八十七年十二
    月三日、五日、七日向被告購買甲基安非他命，本院並查無
    其他積極證據足認乙○○之前販售他人之甲基安非他命係向
    被告購買，爰僅認定被告販賣甲基安非他命予乙○○三次)
    ，所為時間緊接，犯構成要件相同之罪，顯係基於概括犯意
    反覆為之，為連續犯，依修正前刑法第五十六條之規定 (按
    九十四年二月二日修正公布，九十五年七月一日施行之刑法
    第五十六條廢除連續犯之規定，比較修正前後之規定，修正
    前之規定有利於被告，依刑法第二條第一項規定，適用修正
    前之規定 )，論以販賣第二級毒品既遂一罪，並就法定刑無
    期徒刑以外部分加重其刑（法定刑無期徒刑部分依法不得加
    重）。被告就意圖販賣而持有第一級毒品部分與乙○○間有
    犯意聯絡及行為分擔，為共同正犯 (依九十四年二月二日修
    正公布，九十五年七月一日施行前後之刑法第二十八條之規
    定，均係共同正犯，尚無比較問題 )。被告所犯上開二罪，
    犯意各別，構成要件互異，應分論併罰。原審認被告係因質
    押擔保，而持有第二級毒品甲基安非他命，僅科處被告持有
    第二級毒品罪責，就被告被訴意圖販賣而持有第一級毒品海
    洛因部分為無罪之諭知，均有未洽。公訴人以原審判決不當
    為由上訴有理由，應由本院將原審判決撤銷改判。爰審酌被
    告之品行、犯罪之動機、目的及販賣第二級毒品甲基安非他
    命之次數、所得，意圖販賣而持有第一級毒品海洛因之數量
    ，所為對社會、國民健康所生之危害暨犯罪後之態度等一切
    情狀，分別量處如主文第二項所示之刑，並依修正前刑法第
    五十一條第五款之規定定其應執行刑 (按比較九十四年二月
    二日修正公布，九十五年七月一日施行前後之刑法第五十一
    條第五款之規定，修正前之規定有利於被告，依刑法第二條
    第一項規定應適用修正前之規定 )。扣案之第一級毒品海洛
    因十包（合計淨重二○．八三公克，包裝重四．二九公克，
    扣於乙○○案）、六包（合計淨重九六‧三一公克、包裝重
    七. 六九公克）、第二級毒品甲基安非他命六包（淨重一六
    六六．一二公克）均係毒品 (含包裝袋，因包裝袋與毒品無
    法完全析離，法務部調查局93年11月16日調科壹字第093623
    96550號函參照)，應依毒品危害防制條例第十八條第一項前
    段之規定宣告沒收銷燬之，被告販賣第二級毒品予乙○○所
    得之三十七萬五千元，應依同條例第十九條第一項之規定宣
    告沒收，如全部或一部不能沒收時，以其財產抵償之。另扣
    案之彈簧秤一個及分裝夾鏈袋三大包，係被告所有用供（或
    預供）分裝上開毒品販賣所用之物，依同條例第十九條第一
    項之規定宣告沒收之。至於扣案之計算機為家庭常備之物，
    另現金四十七萬元尚無確切之證據足證係被告販賣給乙○○
    甲基安非他命所取得之特定金錢或其他販毒所得，爰均不予
    宣告沒收。
四、據上論斷，應依刑事訴訟法第三百六十九條第一項前段、第
    三百六十四條、第二百九十九條第一項前段、第三百條、毒
    品危害防制條例第四條第二項、第五條第一項、第十八條第
    一項前段、第十九條第一項、刑法第二條第一項、第十一條
    前段、第二十八條、第五十六條 (修正前 )、第五十一條第
    五款 (修正前)，判決如主文。
    本案經檢察官甲○○到庭執行職務。
中    華    民    國    97    年    5     月    1     日
            刑事第九庭  審判長法  官  陳  筱  珮
                              法  官  許  旭  聖
                              法  官  康  應  龍
上列正本證明與原本無異。
如不服本判決應於收受送達後十日內向本院提出上訴書狀，其未
敘述上訴之理由者並得於提起上訴後十日內向本院補提理由書（
均須按他造當事人之人數附繕本）。
                              書記官  姚  錫  鈞
中    華    民    國    97    年    5     月    1     日


司法院資訊處製作；財團法人民間司法改革基金會備份。
